臺灣苗栗地方法院刑事判決　　　　　　　100年度訴字第516號
公　訴　人　臺灣苗栗地方法院檢察署檢察官
被　　　告　林秀琴
上列被告因妨害風化案件，經檢察官提起公訴（100年度偵字第33
83號），及移送併案辦理（併辦案號：100 年度偵字第4357號）
，本院依簡式審判程序判決如下：
    主  文
林秀琴意圖使女子與他人為性交之行為，而容留以營利，處有期
徒刑陸月，如易科罰金，以新台幣壹仟元折算壹日。扣案之保險
套拾參個、塑膠幣伍枚均沒收。
    犯罪事實及理由
一、犯罪事實：
（一）林秀琴曾因妨害風化案件，經本院於民國97年1 月15日以
      97年度苗簡字第15號判決，判處有期徒刑5 月，於97年2
      月12日確定，並於97年4 月23日易科罰金執行完畢。又因
      圖利容留性交罪，經本院於99年8 月19日以99年度訴字第
      493 號判決，判處有期徒刑5 月確定，於100 年3 月7 日
      易科罰金執行完畢（構成累犯）。猶不知悔改，復基於意
      圖使女子與嫖客為性交行為而容留以營利之犯意，自100
      年5 月23日開始，在其苗栗縣苗栗市大同里西勢美南62號
      、135 號，經營私娼寮，媒介並容留下列印尼籍逃逸外勞
      女子，與不特定嫖客為性交易：媒介並容留印尼籍逃逸
      外勞女子ISTINANI與不特定嫖客為性交行為，每次性交易
      價格新臺幣（下同）1000元，由林秀琴從中抽取100 元媒
      介費用，其餘900 元則歸ISTINANI所有。媒介並容留印
      尼籍逃逸外勞女子SAKINI SANWIKARTA 與不特定嫖客為性
      交行為，每次性交易價格800 元、1000元，由林秀琴從中
      抽取200 元、400 元之媒介費用，其餘600 元則歸SAKINI
      SANWIKARTA所有。嗣苗栗縣警察局苗栗分局南苗派出所員
      警，持本院核發之搜索票，於100 年5 月26日下午7 時許
      ，至苗栗縣苗栗市大同里西勢美南135 號、132 號、62號
      搜索，在西勢美南135 號查獲ISTINANI女子；另在西勢美
      南62號查獲SAKINI SANWIKARTA 女子，並扣得林秀琴所有
      供容留性交易用之保險套13個、計算性交易次數塑膠幣5
      枚。
（二）案經苗栗縣警察局苗栗分局報請台灣苗栗地方法院檢察署
      檢察官偵查起訴及移送併辦。
二、證據名稱：
（一）被告林秀琴於警詢時及偵、審中之自白。
（二）證人ISTINANI於警詢時之證述。
（三）證人SAKINI SANWIKARTA 於警詢時之證述。
（四）苗栗縣苗栗市大同里西勢美南135 號現場照片4張。
（五）苗栗縣苗栗市大同里西勢美南62 號現場照片2張。
（六）臺灣高等法院被告前案紀錄表、臺灣苗栗地方法院檢察署
      刑案資料查註紀錄表。
三、論罪科刑：
（一）核被告林秀琴所為，係犯刑法第231 條第1 項意圖使女子
      與他人為性交之行為而容留以營利罪。被告林秀琴媒介之
      低度行為，應為容留之高度行為所吸收，不另論罪。又按
      刑事法若干犯罪行為態樣，本質上原具有反覆、延續實行
      之特徵，立法時既予特別歸類，定為犯罪構成要件之行為
      要素，則行為人基於概括之犯意，在密切接近之一定時、
      地持續實行之複次行為，倘依社會通念，於客觀上認為符
      合一個反覆、延續性之行為觀念者，於刑法評價上，即應
      僅成立一罪；學理上所稱「集合犯」之職業性、營業性或
      收集性等具有重複特質之犯罪均屬之，例如經營、從事業
      務、收集、販賣、製造、散布等行為概念者是（最高法院
      95年度台上字第1079號判決意旨參照）。而刑法第231 條
      第1 項之意圖使女子與他人為性交之行為，而媒介以營利
      罪之成立，本質上即具有反覆性，倘行為人基於概括之犯
      意，在密切接近之一定時間及空間內反覆從事，無非其營
      利行為所當然，於行為概念上，應認為包括的一罪，僅接
      受一次刑法之評價為已足。且如將各次媒介、容留行為在
      刑法上逐一評價並分別論處罪刑，將產生刑罰過重之不合
      理現象。本件被告以所營私娼寮，持續進行媒介性交易之
      營業行為顯具有反覆、延續實行之特徵，從而在行為概念
      上，應評價認係包括一罪之集合犯（台灣高等法院暨所屬
      法院97年法律座談會提案第10號研討結果參照）。本案被
      告林秀琴雖容留2 位印尼籍脫逃外勞女子，與不特定嫖客
      發生性交行為，惟其既係基於集合性犯意為之，應僅論以
      包括一罪。檢察官就被告林秀琴有容留逃逸外勞SAKINI S
      ANWIKARTA ，與不特定嫖客為性交行為，而以該署100 年
      度偵字第4357號偵查卷移送本院併案審理，因移送併辦部
      分，與起訴部分，有集合犯之包括一罪關係，本院自應一
      併予以審理，附此敘明。
（二）查被告林秀琴曾因妨害風化案件，經本院於97年1 月15日
      以97年度苗簡字第15號判決，判處有期徒刑5 月，於97年
      2 月12日確定，並於97年4 月23日易科罰金執行完畢。又
      因圖利容留性交罪，經本院於99年8 月19日以99年度訴字
      第493 號判決，判處有期徒刑5 月確定，於100 年3 月7
      日易科罰金執行完畢，有上開前科表在卷足憑，於前案有
      期徒刑執行完畢後5 年內，故意再犯本件有期徒刑以上刑
      之罪，為累犯，應依刑法第47條第1 項之規定，加重其刑
      。
（三）爰審酌被告林秀琴已有被查獲經營私娼寮之前科，不知悔
      改，再次經營私娼寮，敗壞社會善良風俗，理應重罰，惟
      念其經營時間不長，即被警方查獲，所容留之賣淫女子僅
      有2 人，經營規模不大，犯後能坦白承認，節省有限之司
      法資源，及其經濟狀況貧窮，犯罪動機為養家活口，犯罪
      手段平和，生活狀況靠賣淫維生，智識程度為國小肄業，
      並無一技之長等一切情狀，量處如主文所示之刑，並諭知
      易科罰金之折算標準，以資懲儆。
（四）至扣案之保險套13個、塑膠幣5 枚，均係被告林秀琴所有
      ，供其經營私娼寮犯罪所用之物，應依刑法第38條第1 項
      第2款之規定，予以宣告沒收。
四、應適用之法條：
（一）刑事訴訟法第273 條之1 第1 項、第299 條第1 項前段、
      第310 條之2、第454條第1項。
（二）刑法第231 條第1 項、第41條第1 項前段、第47條第1 項
      、第38條第1 項第2 款。
五、本判決係依刑事訴訟法第310 條之2 、第454 條第1 項製作
    ，依法僅記載當事人欄、主文、犯罪事實、證據名稱以及應
    適用之法條，其中犯罪事實部分，依同法第308 條之修正立
    法理由，亦僅記載犯罪構成要件事實，關於刑罰加重事由（
    含累犯在內）免予記載（法院辦理刑事訴訟案件應行注意事
    項第144 點參照），但仍於主文予以表明，並於應適用之法
    條欄予以引用。如不服本判決，應於判決送達之日起10日內
    ，向本院提起上訴。
本案經檢察官林俊杰到庭執行職務。
中    華    民    國  100     年    9     月     6    日
                  刑事第三庭    法  官  柳 章 峰

以上正本證明與原本無異。                                
如不服本判決應於收受判決後10日內向本院提出上訴書狀，並應
敘述具體理由。其未敘述上訴理由者，應於上訴期間屆滿後20日
內向本院補提理由書( 均須按他造當事人之人數附繕本) 「切勿
逕送上級法院」。告訴人或被害人如對本判決不服者，應具備理
由請求檢察官上訴，其上訴期間之計算係以檢察官收受判決正本
之日期為準。                                            
                                書記官  江 秋 靜                
中    華    民    國  100     年    9     月     6    日
附記論罪之法條全文：
刑法第231條
意圖使男女與他人為性交或猥褻之行為，而引誘、容留或媒介以
營利者，處5 年以下有期徒刑，得併科10萬元以下罰金。以詐術
犯之者，亦同。
公務員包庇他人犯前項之罪者，依前項之規定加重其刑至二分之
一。